台灣苗栗地方法院刑事判決　　　　　　　　　　　　　　九十一年度重訴字第三號
　　公　訴　人　臺灣苗栗地方法院檢察署檢察官
　　被　　　告　己○○
　　指定辯護人　本院公設辯護人癸○○
右列被告因違反槍砲彈藥刀械管制條例案件，經檢察官提起公訴（九十一年度偵字第
一七三九號），本院判決如左：
    主  文
己○○意圖供自己犯罪之用，而未經許可製造爆裂物，處無期徒刑，併科罰金新臺幣
貳拾萬元，罰金如易服勞役，以罰金總額與陸個月之日數比例折算。褫奪公權終身。
扣案之如附表編號第肆、第伍、第柒「應沒收之物」欄所示之物，均沒收。
    事  實
一、己○○曾於民國八十七年間因無故寄藏空氣槍一枝而違反槍砲彈藥刀械管制條例
    ，經本院判處有期徒刑四月，緩刑五年確定，惟緩刑期間，仍於八十八年十二月
    初之某日，在新竹市某模型玩具店內購得仿ＳＭＩＴＨ和ＷＥＳＳＯＮ玩具手槍
    一把及金屬製轉輪一座、子彈若干發後，至苗栗縣貓貍山公園附近，以十字螺絲
    起子、萬能鉗打通右述槍枝槍管與金屬轉輪，製造可發射金屬子彈之具有殺傷力
    之槍砲。改造完成後，曾陸續赴前開貓貍山公園內，試射子彈二次，嗣八十九年
    一月二十四日凌晨一時十五分許，在前開公園內籃球場旁，為苗栗縣警察局苗栗
    分局警員執行巡邏職務時當場查獲己○○持有史密斯左輪手槍乙把、子彈六顆，
    並自己○○位在苗栗縣苗栗市福星里大東家三十七號租屋內，起出鋼珠半瓶五十
    一顆、火藥五公克、槍枝分解說明書乙份等物，因而查獲其未經許可，製造可發
    射子彈具有殺傷力之改造玩具手槍（其所犯未經許可，製造可發射子彈具有殺傷
    力之改造玩具手槍及未經許可持有子彈，業經本院於九十一年八月二十八日以九
    十年度訴字第二０四號判處應執行有期徒刑五年十月，併科罰金新臺幣四萬元，
    尚未確定），己○○則因二次違反槍砲彈藥刀械管制條例案件，經苗栗縣檢肅流
    氓初審小組於八十九年二月二十九日初審認定成立，並陳報內政部警政署複審認
    定為告誡輔導流氓，苗栗縣警察局予以列冊輔導，期間自八十九年四月十五日起
    至九十年四月十四日止，惟己○○仍未因此警愓，對於槍砲彈藥之製造仍充滿興
  趣，常上蕃薯藤網站聊天室與人討論相關知識而習得製造爆裂物之方法。
二、緣己○○因其妹庚○○與乙○○交往時，常遭乙○○毆打，最後一次於九十一年
    三月初庚○○再被乙○○打傷，己○○因護妹心切而不滿於乙○○之所為。竟思
    教訓乙○○而意圖供自己犯罪之用，於附表所示時間、地點、取得製造爆裂物所
    需相關物品後，陸續前往其位於苗栗縣公館鄉大坑村九鄰二○五號老家及同村八
    角凸協雲宮地下室餐廳，以上開器材，取出鞭炮內之火藥，置入玻璃瓶內，再焊
    接電池、電線等方式接續製造爆裂物三枚，其中二枚係使用十二伏特乾電池作為
    引爆裝置，第三枚則使用其所有之ＭＯＴＯＬＯＲＡ牌ＣＤ９２８型手機電池作
    為引爆裝置外，其餘製造過程、使用材料完全相同。其中以十二伏特乾電池作為
    引爆裝置之二枚爆裂物，經己○○攜往苗栗縣公館鄉大坑村山區溪邊某處同時試
    爆，且為免傷及自身，還以尼龍繩加草繩長達四．五一公尺綁住爆裂物搖控引爆
    ，其中一枚爆炸。己○○確認所製造之爆裂物會爆炸後，遂將最後一枚即第三枚
    爆裂物放在紅色大紅高空紙盒內，並以包裝紙包裝，作成包裹，帶回其位於苗栗
    市○○里○○街一六號住處，放置在客廳紅色鐵爐內伺機行動。期間，己○○並
    多次前往乙○○位於苗栗市○○里○○街三五三巷二八號住處，觀察乙○○之作
    息情形，發現乙○○多於上午六時許會自外返家，見時機成熟，己○○因之前已
    試爆過其所製作之爆裂物，已預見該等爆裂物有爆發性，可迅速發散熱能而產生
    破壞力，加上玻璃經破散逸飛等，均可於瞬間傷人或毀物，而以人之身體遭受到
    爆發性、具破壞力之攻擊時，有使身體器官、其他機能等因此喪失功能及機能之
    危險，竟基於若因此致人生重傷害亦不違其本意之不確定重傷故意，仍執意於九
    十一年三月十二日凌晨四時許，書寫「乙○○收」四字在紙張上，並以膠水黏貼
    於上開第三枚爆裂物包裹後，駕車前往乙○○前揭住處，並將爆裂物包裹放置在
    乙○○住宅前之車號ＭＪ─九八九一號自用小客車引擎蓋上。嗣於同日七時三十
    五分許，乙○○之父丙○○發現上開爆裂物包裹後，自行將其移置到住宅前圍牆
    上，並以電話向苗栗縣警察局苗栗分局南苗派出所報案，該派出所並通報線上巡
    邏員警壬○○、丑○○前往處理。惟因丙○○逕行拆開包裹，該爆裂物因而發生
    爆炸，致丙○○當場受有右前臂爆炸性傷害併外傷性截肢之重傷害及穿透性腹部
傷害併腹網膜血腫、全身多處爆炸性挫傷之重傷害；壬○○、丑○○亦同遭爆炸
    碎片彈射，壬○○受有全身多處異物刺入性傷害（未據告訴），丑○○受有右耳
    裂傷併耳膜積血之傷害（未據告訴），並在現場扣得附表編號四、五、七「應沒
    收之物」欄所示之物。經警積極追查相關可疑人士、比對己○○所使用之行電話
    ，及祕密證人Ａ（為保護其身分，業經本院於九十一年十月二十四日核發證人保
    護書，證人Ａ之年籍、資料詳本院卷附彌封袋）之證述，知悉己○○涉犯本案，
    遂向台灣苗栗地方法院檢察署檢察官聲請借提因另涉竊盜案經羈押之己○○，而
    於九十一年四月二日下午二時許，前往台灣苗栗看守所借提己○○，經其自白而
    查獲本案。
三、案經苗栗縣警察局移送及丙○○訴請台灣苗栗地方法院檢察署檢察官偵查起訴。
    理  由
一、訊據被告己○○對於右揭事實均坦承不諱，核與下列證據均相符合：
（一）被告坦承：因不滿妹妹庚○○與乙○○交往時，常遭乙○○毆打，因護妹心切
      而不滿於乙○○之所為，為教訓乙○○而意圖供自己犯罪之用，製造爆裂物等
      情（參見本院卷二一、二二、二三五、二三八頁筆錄），核與證人即被告之妹
      庚○○證稱：乙○○是伊前男友，二人於九十一年三月十二日本案爆炸案發生
      後分手，乙○○在交往時會動手打伊，最近一次時九十一年三月初，也常至伊
      工作地方吵鬧等語（參見本院卷一一五頁筆錄）、庚○○前男友乙○○證述：
      庚○○是伊前女友，於九十一年三月十二日之前交往時，曾與庚○○發生衝突
      ，有動手打她等語（參見本院卷一一０頁筆錄）、證人即庚○○之朋友戊○○
      結證：乙○○會打庚○○，伊曾告訴庚○○會打人的人不好等語（參見本院卷
      一一三頁筆錄）均相符合，足徵，被告自承為了教訓乙○○而製造本案爆裂物
      等情與實情相符。
（二）被告因犯罪事實欄一所載二次違反槍砲彈藥刀械管制條例案件，經苗栗縣檢肅
      流氓初審小組於八十九年二月二十九日初審認定成立，並陳報內政部警政署複
      審認定為告誡輔導流氓，苗栗縣警察局予以列冊輔導，期間自八十九年四月十
      五日起至九十年四月十四日止，但其對於槍砲彈藥之製造仍充滿興趣，常上蕃
      薯藤網站聊天室與人討論相關知識而習得製造爆裂物之方法等情，迭據被告供
      承在卷（參見本院卷二二、二三、二三六、二四三、二五０、二五一頁筆錄）
      ，並有相關判決書、流氓調查資料表、認定告誡輔導流氓名冊等附卷可稽（附
      於本院九十一年度感裁六號影卷），足證被告對槍砲、爆裂物等組成、構成有
      接觸而有一定之了解。
（三）被告坦承於本案發生後，其係遲至九十一年四月二日中午，經警前往台灣苗栗
      看守所借提因另涉竊盜案而遭羈押之被告，始自白本案犯行等情，其中證人即
      本案承辦警員甲○○結證：伊承辦本案，於九十一年四月二日前二天，接獲秘
      密證人Ａ透露與本案相關消息，遂約證人Ａ於九十一年四月二日上午製作筆錄
      後，之後伊與承辦小組知道被告涉案嫌疑重大，遂於同日中向檢察官聲請借提
      因另案竊盜案羈押在苗栗看守所之被告，借提他出來等語（參見本院卷八十至
      八二頁筆錄）、證人即警員辛○○證述：伊參與本案，是負責己○○在本案案
      發時間前、後使用行動電話之通聯紀錄，因己○○之前均否認涉案，辯稱：在
      家裏睡覺云云，但伊依調閱之通聯紀顯示，己○○說話不實在，因他在案發前
      一天晚上至隔天凌晨四點，均有在活動，且依據通聯基地台顯示，伊研判己○○有經過本案現場新東街，顯然不是在睡覺，加上有祕密證人Ａ提供之資訊，
      承辦小組知道己○○涉嫌重大，才於九十一年四月二日中午借提他出來作筆錄
      等語（參見本院卷八七、九一、九二頁）、證人即警員丁○○證稱：伊承辦本
      案，因被害人丙○○及其子乙○○有提及庚○○之兄有嫌疑，伊之後問被告當
      天行蹤，他的交待事後與他的通聯紀錄比對有出入，加上同事甲○○曾做秘密
      證人Ａ的筆錄，伊研判己○○涉嫌，遂借提他出來，經警員與他溝通，他才承
      認等語（參見本院卷一０二頁筆錄）、證人即警員子○○結證：伊在研判己○○涉嫌重大而借提他出來後，為了保護祕密證人，僅告訴被告說做的事一定有
      人知道，他之後沈默一下，即自白犯行，並劃下製造爆裂之草圖等語（參見本
      院卷一０六頁筆錄），互核均相符，亦核與祕密證人Ａ之證詞相符（參見本院
      卷四十至四二頁警訊筆錄、本院卷一七五至一九二頁結證筆錄），並有被告所
      有0000000000號行動電話於九十一年三月八日至同年月十三日之雙
      向通聯紀錄、基地台相關位置表各一份附卷可稽（附於本院卷一四九至一五七
      頁）及臺灣苗栗看守所於九十一年十月十一日以苗所總字第０九一０００三０
      五一號函附被告於九十一年四月二日下午二時許，借提公文、出所、入所時間
    資料各一份在可參（附於本院卷一五九至一六三頁），則本案在有偵查犯罪之
      警員依據確切之根據合理懷疑被告涉案，而於九十一年四月二日中午先借提被
      告出所，被告始自白本案犯行，應甚明確。
（四）被告供承其如何於附表所示時間、地點，搜集材料，於前揭犯罪事實欄二所示
      時、地，如何製造三枚爆裂物，其中一、二先經試爆後之情形，第三枚如何放
      置在乙○○住宅前車輛引擎蓋之過程皆能清楚交代，並經警借提其前往附表「
      取得製造本案爆裂物所需物品之地點」欄所示地點查訪屬實，此有查證照片十
      一幀（附於偵卷第五八至六三頁）、前往被告製作、試爆爆裂物地點查證照片
      十四幀（附於偵卷第六四至七十頁）、本案發生現場及所遺物品照片二十五幀
      （附於偵卷第四七至五七頁），並有警員事後購得與被告用以製造爆裂物品材
      質相似之２００Ｐ葡萄王空瓶一個、焊槍一支、焊錫一卷、塑鋼土一盒、六．
      八Ｖ燈炮一個、包裝紙一張等樣本在卷可參及被告親手繪製本案三枚爆裂物製
      作過程圖三紙附卷可稽（附於偵查卷第一六二至一六四頁），足認，被告對於
      爆裂物之製作方法、材料來源均能清楚交待。其中第三枚爆裂物，經被告包裹
      後，在紙書寫「乙○○收」四字，並以膠水黏貼於上開第三枚爆裂物包裹上，
      並將爆裂物包裹放置在乙○○住宅前之車號ＭＪ─九八九一號自用小客車引擎
      蓋上，嗣於同日七時三十五分許，乙○○之父丙○○發現上開爆裂物包裹後，
      自行將其移置到住宅前圍牆上，並以電話向苗栗縣警察局苗栗分局南苗派出所
      報案，南苗派出所並通報線上巡邏員警壬○○、丑○○前往處理。惟因丙○○
      逕行拆開包裹，該爆裂物因而發生爆炸，致丙○○當場受有右前臂爆炸性傷害
      併外傷性截肢之重傷害及穿透性腹部傷害併腹網膜血腫、全身多處爆炸性挫傷
      之傷害；警員壬○○、丑○○亦同遭爆炸碎片彈射，壬○○受有全身多處異物
      刺入性傷害，丑○○受有右耳裂傷併耳膜積血之傷害等情，亦經告訴人丙○○
      指訴歷歷、被害人壬○○、丑○○陳述明確，並有告訴人丙○○、被害人壬○○、丑○○三人之診斷證明書三份、受傷照片十一幀附卷可稽（附於偵卷第一
      六五至一六五之二頁）及在現場採集「乙○○」字樣紙張碎片扣案，並拍照附
      卷可參（附於偵卷七二至七六頁、一三０、一三一頁），還有告訴人丙○○、
      被害人壬○○、丑○○身上取出之玻璃碎片計三瓶扣案，足徵，告訴人丙○○
      、被害人壬○○、丑○○三人，受傷程度嚴重，已可認定該枚爆裂物有爆發性
      ，具破壞力，可於瞬間將人及物殺傷或毀物。況將現場扣得之行動電話電池殘
      渣布、電池殘渣、電池外殼、瓶蓋碎片、包裝紙碎片、玻璃碎片、現場爆炸柏
      油路面、告訴人丙○○、被害人壬○○、丑○○三人身上取出之玻璃碎片等送
      請鑑驗結果，現場爆炸柏油路面、殘留外包裝紙、玻璃碎片均檢出碳粉、鋁、
      硫、硝酸鉀、氯酸鉀等成分，認含煙火類火藥成分，其來源應係底火類鞭炮或
      甩炮，且研判該第三枚爆裂物應係以ＭＯＴＯＬＲＡ牌ＣＤ９２８型行動電話
      專用電池作為電源，外接電線連結燈泡，以鎢絲燈熱引爆填充於玻璃瓶內之火
      藥等語，此有內政部警察署刑事警察局物證檢視暨鑑驗報告、扣案現場物證照
      片附可稽（附於偵卷七七至一五０頁），亦核與被告所供相符。另被告自承第
      一、第二枚爆裂物製作方法除所使用之電池不同外，其餘成份、方式均相同等
      情觀之，該二枚應均亦屬有爆發性，具破壞力，可於瞬間將人及物殺傷或毀物
      。
（五）被告自承試爆第一、第二枚爆裂物時，並未親自接觸，是以尼龍繩加草繩長達
      四．五一公尺繩索引爆等情（參見本院卷二三八頁筆錄），並經檢察官勘查尼
      龍繩加草繩長達四．五一公尺屬實，此有勘驗筆錄附卷可稽（附於偵卷第二四
      ０頁）並有該尼龍繩加草繩扣案可憑，被告試爆時既不敢親自接觸爆裂物，其
      應係知道爆裂物有一定之威力，況被告確實試爆過，應可預見該等爆裂物有爆
      發性，可迅速發散熱能而產生破壞力，加上玻璃經破散逸飛等，均可於瞬間傷
      人或毀物，而以人之身體遭受到爆發性、具破壞力之攻擊時，有使身體器官、
      其他機能等因此喪失功能及機能之危險，仍執意於九十一年三月十二日凌晨四
      時許，將上開第三枚爆裂物包裹後，放置在乙○○前揭住處前之車號ＭＪ─九
      八九一號自用小客車引擎蓋上，顯然對於乙○○本人或其他人開拆此包裏時，
      會受有重傷害，亦不違其本意，其應具有不確定重傷故意甚明。而被害人丙○○因此受有右前臂爆炸性傷害併外傷性截肢之重傷害亦如前述。
綜上所述，本案事證明確，被告犯行已經證明。
三、核被告所為係犯槍砲彈藥刀械管制條例第七條第三項意圖供自己犯罪之用，未經
    許可製造爆裂物罪、刑法第二百七十八條第一項使人受重傷罪。被告持有上開爆
    裂物，應為製造該爆裂物之當然結果，為製造行為所吸收，不另成立持有之罪名
    。被告非法製造爆裂物等違禁物，所侵害者為社會法益，因接續製造之違禁物客
    體種類相同之爆裂物，縱令製造完成之客體有數個，應仍為單純一罪，不發生想
    像競合犯之問題（最高法院九十年台上字第七二一三號判決意旨參照）。又被告
    所犯意圖供自己犯罪之用，未經許可製造爆裂物罪、重傷害罪間，有方法結果之
    牽連犯關係，應從較重之槍砲彈藥刀械管制條例第七條第三項意圖供自己犯罪之
    用未經許可製造爆裂物罪處斷。公訴人雖認本案第三枚爆裂物威力強大，可當場
    炸斷告訴人右手掌，造成其右前臂爆炸性傷害併外傷性截肢，玻璃碎片甚至彈射
    入告訴人腹部，造成穿透性腹部傷害併腹網膜血腫，連在旁員警亦遭玻璃碎片射
    及，以被告放置第三枚爆裂物之地點，任何人，包括幼童，皆有可能接觸到，接
    觸者若係幼童，或者接觸者接觸時靠近其頭部，皆有可能當場喪命，而認此為被
    告可以預見，惟被告仍執意放置該枚爆裂物於乙○○家門前，足認其具殺人之未
    必故意等語。惟按刑法所定殺人未遂罪與傷害罪之區別，本視加害人有無殺人犯
    意為斷，至於被害人受傷之多寡，輕重如何，及是否為致命部位，有時雖可藉為
    認定加害人有無殺意之心證，然究不能據為絕對標準（最高法院十八年上字第一
    三０九號、十九年上字第七一八號判例可資參照），仍應深入觀察行為人與被害
    人之關係、衝突之起因、行為當時所受刺激、行為人下手之情節、被害人受傷情
    形等各項因素，予以評析。經查綜上各情，被告僅係因其妹庚○○與乙○○交往
    時，常遭乙○○毆打，護妹心切而不滿於乙○○之所為，惟當時庚○○與乙○○
    尚在交往中，還未分手，此亦經庚○○與乙○○證述如前，則被告應無致乙○○
    於死之動機，其辯稱要教訓乙○○，並無殺人故意等語，並非不合常理；被告供
    稱其在案發前，曾在乙○○住處觀察他三、四天，確定乙○○平時係早上約六時
    許返家，才選在九十一年三月十二日凌晨四時許，將爆裂物放置在乙○○住處門
    前汽車引擎蓋上等語（參見偵卷十八頁警訊筆錄），核與證人乙○○證述其作息
    情形大致相符（參見本院卷一一一頁筆錄），被告辯稱：沒想過拆開其所放置之
    爆裂物時，附近會有幼童等語，亦非全然不可信，而以前述告訴人丙○○、被害
    人壬○○、丑○○所受傷勢觀之，並未致生生命危險之程度，且本案被告曾試爆
    過其所製作之另二枚爆裂物，已知悉爆裂物威力之程度，若被告有殺人意思，自
    可增加本案第三枚爆裂物之火藥量等，以增強其威力，惟被告並未如此等情綜合
    觀之，被告辯稱其無致人於死之故意或認識等語，應足憑採。本案被告僅係致人
    受重傷害亦不違其本意之不確定重傷害故意，而製造爆裂物，並持以放置待人開
    拆引爆甚明。是核其所為，應係犯刑法第二百七十八條第一項之重傷害罪，公訴
    意旨認被告係犯殺人未遂罪，容有誤會，因基本社會事實同一，變更起訴法條。
    另指定辯護人為被告辯護稱：被告於九十一年四月二日警訊自白應係自首等語，
    惟因本案係在有偵查犯罪之警員依據確切之根據合理懷疑被告涉案，而於九十一
    年四月二日下午二時許借提被告出所，被告始自白本案犯行，已如前述，被告所
    為不符合自首要件，併此敘明。爰審酌被告有前揭犯罪事實欄一所示前科，仍不
    知慎行、因不滿其妹庚○○與乙○○交往時，常遭乙○○毆打，護妹心切之犯罪
    動機、使用有爆發性，可迅速發散熱能而產生破壞力，加上玻璃經破散逸飛等，
    均可於瞬間傷人或毀物之爆裂物，手段相當殘忍，而其所為製造爆裂物之行為，
    已進一步戕害他人之身體，釀成無以彌補之災害，情節非常嚴重，惟被告犯後均
    坦承犯行，尚知所悔悟態度良好，然仍未賠償告訴人之損害暨公訴檢察官量刑之
    請求等一切情狀，量處如主文所示之刑，並就併科罰金部分諭知易服勞役之折算
    標準以示懲儆。且依刑法第三十七條第一項宣告褫奪公權終身。另爆裂物三枚，
    均已經引爆，已不具著熱及引發爆炸功能，均已非違禁物，然其餘附表編號四、
    五、七「應沒收之物」欄所示之物，均為被告所有供犯罪所用之物，業據其供明
    在卷，均依刑法第三十八條第一項第二款之規定宣告沒收之；另警員事後購得與
    被告用以製造爆裂物品材質之２００Ｐ葡萄王空瓶一個、焊槍一支、焊錫一卷、
    塑鋼土一盒、六．八Ｖ燈炮一個、包裝紙一張等物，僅係用以比對用，與本案犯
    罪無涉，不為沒收之諭知。
據上論斷，應依刑事訴訟法第第二百九十九條第一項前段、第三百條，槍砲彈藥刀械
管制條例第七條第三項，刑法第十一條前段、第二百七十八條第一項、第五十五條、
第四十二條第三項、第三十七條第一項、第三十八條第一項第二款，罰金罰鍰提高標
準條例第二條，現行法規所定貨幣單位折算新臺幣條例第二條，判決如主文。
本案經檢察官黃棋安到庭執行公訴。
中      華      民      國    九十一    年    十一    月    二十八      日
                                    臺灣苗栗地方法院刑事第二庭
                                        法  官  黃  賢  婷
右正本證明與原本無異。
如不服本判決，應於送達後十日內向本院提出上訴狀(須附繕本)，上訴於台灣高等
法院台中分院。
                                        書記官  陳  文  聰
中      華      民      國    九十一    年    十一    月    二十八      日
附錄法條：
槍砲彈藥刀械管制條例第七條
未經許可，製造、販賣或運輸火砲、肩射武器、機關槍、衝鋒槍、卡柄槍
、自動步槍、普通步槍、馬槍、手槍或各類砲彈、炸彈、爆裂物者，處死
刑、無期徒刑或七年以上有期徒刑；處徒刑者，併科新台幣三千萬元以下
罰金。
未經許可，轉讓、出租或出借前項所列槍砲、彈藥者，處無期徒刑或五年
以上有期徒刑，併科新台幣一千萬元以下罰金。
意圖供自己或他人犯罪之用，而犯前二項之罪者，處死刑或無期徒刑；處
徒刑者，併科新台幣五千萬元以下罰金。
未經許可，持有、寄藏或意圖販賣而陳列第一項所列槍砲、彈藥者，處五
年以上有期徒刑，併科新台幣一千萬元以下罰金。
第一項至第三項之未遂犯罰之。
中華民國刑法第二百七十八條重傷罪
使人受重傷者，處五年以上十二年以上有期徒刑。
第三項　第一項之未遂犯罰之。
附表
┌──┬────────┬───────┬───────┬───────────────┐
│編號│取得製造本案爆裂│取得製造本案爆│取得製造本案爆│應 沒 收 之 物                │
│    │物所需物品之時間│裂物所需物品之│裂物所需之物  │                              │
│    │（民國）        │地點          │品            │                              │
├──┼────────┼───────┼───────┼───────────────┤
│    │九十一年二月二十│苗栗市南苗市  │購買新臺幣四百│已經被告用以製造本案三顆爆裂物│
│ 一 │七日上午        │場            │元之鞭炮，以取│後，均因爆破而不復存在，無法沒│
│    │                │              │出裏面之火藥。│收。                          │
│    │                │              │              │                              │
├──┼────────┼───────┼───────┼───────────────┤
│    │                │苗栗市壹分利  │購買六．八伏特│已經被告用以製造本案三顆爆裂物│
│ 二 │同  右          │百貨大賣場。  │小燈炮六顆。  │後，均因爆破而不復存在，無法沒│
│    │                │              │十二伏特乾電池│收。                          │
│    │                │              │二個（使用於第│                              │
│    │                │              │一、第二顆爆裂│                              │
│    │                │              │物上）        │                              │
│    │                │              │              │                              │
├──┼────────┼───────┼───────┼───────────────┤
│    │                │              │購買焊槍一支、│焊錫一卷部分，同右；焊槍一支已│
│ 三 │同  右          │同  右        │焊錫一卷。    │經被告丟棄，警員借提被告找尋，│
│    │                │              │  │亦無法尋獲，為免將來執行困難  │
│    │                │              │              │就焊槍一支不為沒收之諭知。    │
│    │                │              │              │                              │
├──┼────────┼───────┼───────┼───────────────┤
│    │同  右          │苗栗市逸品文具│購買紅色包裝一│第三顆爆裂物爆破後，在現場採集│
│ 四 │                │行            │張，用以包裝本│到包裝紙碎片二包，屬被告所有供│
│    │                │              │案第三顆爆裂物│犯罪所用之物。                │
│    │                │              │。            │                              │
├──┼────────┼───────┼───────┼───────────────┤
│    │                │在苗栗市建台中│拾得葡萄王食品│空玻璃瓶部分，因爆破後，在現場│
│ 五 │同  右          │學附近        │２００Ｐ空玻璃│找到瓶蓋碎片一包、玻璃碎片二包│
│    │                │              │瓶三個。      │，亦屬被告所有供犯罪所用之物。│
│    │                │              │              │                              │
│    │                │              │              │                              │
│    │                │              │              │                              │
├──┼────────┼───────┼───────┼───────────────┤
│    │同  右          │同  右        │拾得大紅色高空│已經被告用以製造本案三顆爆裂  │
│ 六 │                │              │紙盒一個。    │物後，均因爆破而不復存在，無  │
│    │                │              │              │法沒收。                      │
│    │                │              │              │                              │
├──┼────────┼───────┼───────┼───────────────┤
│    │同  右          │被告本身所有之│行動電話電池（│因本案爆破後，在現場行動電話電│
│ 七 │                │ＭＯＴＯＬＲＡ│含外殼一個）一│池殘渣布一條、行動電話電池殘渣│
│    │                │牌ＣＤ９２８  │只、電池殘渣布│一包、行動電話電池外殼一個    │
│    │                │型行動電話    │ 一條，用以製 │，亦屬被告所有供犯罪所用之物。│
│    │                │              │造本案第三顆爆│                              │
│    │                │              │裂物。        │                              │
└──┴────────┴───────┴───────┴───────────────┘
